---
title: "rapport_test"
author: "Marie Faure"
date: "2025-02-04"
output: pdf_document
bibliography: biblio/OPEN.bib
csl: "biblio/isara-iso-690.csl"
---

```{r setup, include=FALSE}
knitr::opts_chunk$set(echo = TRUE, warnings=FALSE, message=FALSE)
library(ggplot2)
library(dplyr)
```



# Introduction

Dans le cadre du module A que nous avons choisi, intitulé **OPEN** (*Outils, perspectives et enjeux du numérique*), nous apprenons à utiliser de nombreux outils.
Ce rapport est une mise en pratique.

# prise en main
Lors de ces différents cours, nous avons appris à utiliser **ggplot2**. Pour cela, nous avons eu pour défi de réaliser le graphique *le plus moche possible*.

## les donnée 
Les données choisies pour créer ce graphique sont celles du jeu de données starwars.
Pour y accéder, nous devons l'importer dans *R* à l'aide du code suivant :
```{r importation, echo=TRUE, warnings=FALSE}
data("starwars")
```

Une fois cela effectué, et avant de commencer à créer mon graphique, j’analyse rapidement les données :
```{r decouverte, echo=TRUE, warnings=FALSE}
dim(starwars)
names(starwars)
head(starwars)
```

## les graphique 

Nous pouvons maintenant réaliser nos graphiques à l’aide de document  fournis par le professeur, qui nous indiquent les différentes fonctionnalités de ggplot2: [@wickham_data-visualization_2024].

```{r graph1, echo=TRUE, warnings=FALSE, fig.align = "center", fig.cap="Graf 1 : Répartition de la taille par espèce et genre"}
ggplot(data=starwars,
       mapping = aes(x=species, y=height, colour = gender))+
  geom_boxplot()+
  facet_grid(rows=vars(gender))
```
Ce graphique représente la distribution de la taille *(height)* pour chaque espèce *(species)*, avec une distinction par genre *(gender)* grâce à la couleur. De plus, il est divisé en plusieurs facettes, une par genre. Cela permet d'observer les variations de taille au sein de chaque espèce en fonction du genre.


```{r graph2, echo=TRUE, warnings=FALSE, fig.align = "center", fig.cap="Graf 2 : Taille en fonction de la couleur des yeux"}
ggplot(data=starwars,
       mapping = aes(x=eye_color, y=height, colour = gender))+
  theme_dark()+
  geom_boxplot()+
  geom_point()+
  geom_label(aes(label = name), nudge_x = 0.5, nudge_y = 5, size = 2)+
  labs(x = "couleur yeux", y = "taille",
       title ="Starwaaaaaars")
```
Ce graphique examine la taille *(height)* en fonction de la couleur des yeux *(eye_color)*, tout en différenciant les genres grâce aux couleurs. En plus des boxplots et des points individuels, on ajoute des étiquettes avec les noms des personnages.

# Conclusion 
est ce que ce rapport et ces graphique son interesent et comprehensible? je ne sais pas mais il m'on permis de reprendre en mais les outils.

# Bibliographie
